臺灣臺北地方法院刑事判決
110年度訴字第674號
公  訴  人  臺灣臺北地方檢察署檢察官
被      告  黃冠豪



選任辯護人  葉慶人律師
            楊偉毓律師
            林祐增律師
上列被告因違反毒品危害防制條例案件，經檢察官提起公訴（10
9年度偵字第27862號），本院判決如下：
    主  文
黃冠豪犯如附表一所示之罪，各處如附表一「主文欄」所示之刑
及沒收。又意圖販賣而持有第二級毒品，累犯，處有期徒刑貳年
陸月。扣案附表二編號1所示之物沒收銷燬之。應執行有期徒刑
捌年陸月。
    犯罪事實
一、黃冠豪明知毒品危害防制條例第2條第2項各款所列管之毒品
    ，不得非法持有、販賣，仍分別為下列行為： 
（一）基於販賣第二級毒品甲基安非他命以營利之犯意，分別如
      附表一編號1至2、4至9所示之時間、地點，販賣甲基安非
      他命予楊睿軒、袁献睿、羅斯俊及李光庭等人以牟利。
（二）基於販賣第三級毒品以營利之犯意，於附表一編號3所示
      之時間、地點，販賣含第三級毒品4-甲基甲基卡西酮(4-M
      ethylmethcathinone、Mephedrone、4-MMC)、甲基-N,N-
      二甲基卡西酮(Methyl-N,N-Dimethylcathinone)等成分之
      橘色藥錠(下稱橘色搖頭丸)予袁献睿。
（三）基於意圖販賣而持有甲基安非他命之犯意，於民國109年1
      0月13日下午3時26分許為警緝獲前某不詳時間，陸續向董
      鵬鴻、林泓屹取得如附表二編號1所示之甲基安非他命，
      伺機販售而持有之。嗣經警於109年10月13日，持本院核
      發之搜索票前往臺北市○○區○○○路0段000巷00號5樓之3對
      黃冠豪執行搜索，扣得如附表二所示之物，而查悉上情。
二、案經臺北市政府警察局南港分局報告臺灣臺北地方檢察署檢
    察官偵查起訴。
    理  由
壹、證據能力
    本院引用被告以外之人於審判外之陳述，業經檢察官、被告
    黃冠豪及辯護人於本院準備程序均不爭執證據能力（見本院
    卷第116、359頁），本院審酌該等證據作成之情況，核無違
    法取證或其他瑕疵，且與待證事實具有關聯性，認為以之作
    為證據為適當，依刑事訴訟法第159條之5規定，均有證據能
    力。其餘認定本案犯罪事實之非供述證據，查無違反法定程
    序取得之情，依刑事訴訟法第158條之4規定反面解釋，亦具
    有證據能力。
貳、認定犯罪事實所憑之證據及理由
一、上開犯罪事實，業據被告黃冠豪於本院準備程序及審理時坦
    承不諱（本院卷一第111、355頁；本院卷二第30頁），並有
    如附表一證據名稱及出處欄所示之證據，及附表二編號1、4
    、5、8、12所示扣案物可佐。另被告持有如附表二編號1所
    示之甲基安非他命，確有販賣之意圖，業經本院於111年4月
    28日勘驗被告手機之LINE通訊軟體對話紀錄無訛（見本院卷
    一第430至432頁），足認被告之自白與事實相符，堪以採信
    。
二、販賣毒品係政府嚴予查緝之違法行為，且可任意分裝或增減
    其分量，各次買賣之價格，當亦各有差異，隨供需雙方之資
    力、關係之深淺、需求之數量、貨源之充裕與否、販賣者對
    於資金之需求如何及殷切與否，以及政府查緝之態度，進而
    為各種不同之風險評估，而為機動性之調整，因之販賣之利
    得，除經坦承犯行，或帳冊價量均記載明確外，委難察得實
    情，是縱未確切查得販賣賺取之實際差價，但除別有事證，
    足認係按同一價格轉讓，確未牟利之情形外，尚難執此認非
    法販賣之事證有所不足，致知過坦承者難辭重典，飾詞否認
    者反得僥倖，而失情理之平。況販賣者從各種「價差」或「
    量差」或係「稀釋純度」謀取利潤方式，或有差異，然其所
    圖利益之非法販賣行為目的，則屬相同，並無二致；衡諸毒
    品取得不易，量微價高，依一般社會通念以觀，凡為販賣之
    不法勾當者，倘非以牟利為其主要誘因及目的，應無甘冒被
    查緝法辦重刑之危險，平白無端義務為該買賣之工作，是其
    販入之價格必較售出之價格低廉，而有從中賺取買賣差價牟
    利之意圖及事實，應屬符合論理法則且不違背社會通常經驗
    之合理判斷。而政府查緝毒品甚殷，處罰販賣毒品罪刑至重
    ，果若被告並無營利意圖，自無甘冒遭查緝之風險無端交付
    毒品予他人。揆諸上開說明，本件被告所為如附表一所示各
    次販賣毒品之犯行，應有從中賺取差額而牟利之意圖，其主
    觀上確有營利之意圖甚明。　
三、綜上，本件事證明確，被告如附表一所示之販賣毒品及犯罪
    事實欄一（三）所示意圖販賣而持有第二級毒品甲基非他命
    之犯行，均堪認定，應依法論科。
參、論罪科刑 　　
一、按刑法第2條第1項規定：「行為後法律有變更者，適用行為
    時之法律，但行為後之法律有利於行為人者，適用最有利於
    行為人之法律」，係規範行為後法律變更所生新舊法律比較
    適用之準據法，而為「從舊從輕」之比較時，應就罪刑有關
    之共犯、未遂犯、想像競合犯、牽連犯、連續犯、結合犯，
    以及累犯加重、自首減輕暨其他法定加減原因（如身分加減
    ）與加減例等一切情形，綜其全部罪刑之結果而為比較（最
    高法院95年度第8次刑事庭會議決議參照）。被告於附表一
    編號1至5、7所示之販賣毒品行為後，毒品危害防制條例第4
    條第2項、第3項、第17條第2項等規定業經修正，並經總統
    於109年1月15日公布，於同年7月15日施行。查：
（一）修正前毒品危害防制條例第4條第2項規定：「製造、運輸
      、販賣第二級毒品者，處無期徒刑或7年以上有期徒刑，
      得併科新臺幣1千萬元以下罰金。」修正後則規定：「製
      造、運輸、販賣第二級毒品者，處無期徒刑或10年以上有
      期徒刑，得併科新臺幣1千5百萬元以下罰金。」又修正前
      毒品危害防制條例第4條第3項規定：「製造、運輸、販賣
      第三級毒品者，處7年以上有期徒刑，得併科新臺幣7百萬
      元以下罰金。」修正後則規定：「製造、運輸、販賣第三
      級毒品者，處7年以上有期徒刑，得併科新臺幣1千萬元以
      下罰金。」是經比較新舊法結果，修正後之刑度顯較修正
      前為重，並未較有利於行為人。 
（二）修正前毒品危害防制條例第17條第2項規定：「犯第4條至
      第8條之罪於偵查及審判中均自白者，減輕其刑」，修正
      後則規定：「犯第4條至第8條之罪於偵查及歷次審判中均
      自白者，減輕其刑。」經比較新舊法，修正後毒品危害防
      制條例第17條第2項之規定須「於偵查及歷次審判中均自
      白」，始得減刑，顯較修正前之規定嚴格，並未較有利於
      被告。
（三）據上，經綜合比較結果，新法規定並未較有利於被告，是
      依刑法第2條第1項前段，就被告附表一編號1至5、7所示
      之販賣毒品行為，應一體適用被告行為時即修正前毒品危
      害防制條例第4條第2項、第3項、第17條第2項之規定。
二、按甲基安非他命屬毒品危害防制條例第2條第2項第2款所規
    定之第二級毒品；4-甲基甲基卡西酮、甲基-N,N-二甲基卡
    西酮屬毒品危害防制條例第2條第2項第3款所規定之第三級
    毒品，均不得非法持有或販賣。是核被告就附表一編號1、2
    、4、5、7所為，均係犯修正前毒品危害防制條例第4條第2
    項之販賣第二級毒品罪；就附表一編號3所為，係犯修正前
    毒品危害防制條例第4條第3項之販賣第三級毒品罪；就附表
    一編號6、8、9所為，均係犯毒品危害防制條例第4條第2項
    之販賣第二級毒品罪；就犯罪事實欄一（三）所為，係犯毒
    品危害防制條例第5條第2項之意圖販賣而持有第二級毒品罪
    。其販賣第二級毒品、意圖販賣而持有第二級毒品前，持有
    第二級毒品之行為，為嗣後販賣、意圖販賣而持有之高度行
    為所吸收，不另論罪。又本案既查無證據足認被告販賣第三
    級毒品前所持有之第三級毒品，其純質淨重已達修正前毒品
    危害防制條例第11條第5項所定20公克以上，則持有此部分
    第三級毒品並不成立犯罪，自無持有之低度行為應為販賣之
    高度行為所吸收而不另論罪之問題，併此敘明。又被告上開
    所犯各罪間，犯意各別，行為互殊，應予分論併罰。
三、關於累犯加重部分：
　　被告前因持有第二級毒品純質淨重20公克以上案件，經本院
    以108年度審簡字第161號判決判處有期徒刑4月確定，於108
     年4月26日易科罰金執行完畢，有臺灣高等法院被告前案紀
    錄表1 份在卷可考。從而，被告於受上開有期徒刑執行完畢
    後，5年以內故意再犯本案有期徒刑以上之各罪，均為累犯
    。參酌司法院釋字第775號解釋意旨，可認其對刑罰反應力
    薄弱（刑法第47條之立法理由參照），兼衡其前、後之犯罪
    ，俱屬毒品危害防制條例處罰之行為，均係為防阻毒品蔓延
    ，造成對個人及不特定多數人身體健康之危害，是兩者犯罪
    類型及罪質類同，認本案依累犯規定對被告加重其刑，並無
    其所受刑罰超過所應負擔罪責而致其人身自由因此遭受過苛
    之侵害情事，故認應依刑法第47條第1項之規定，就其無期
    徒刑以外之法定刑，依法加重其刑。
四、關於毒品危害防制條例第17條第2項之減刑事由：
    按犯第4條至第8條之罪於偵查及歷次審判中均自白者，減輕
    其刑。毒品危害防制條例第17條第2 項定有明文。旨在鼓勵
    犯罪人之悛悔，同時使偵查或審判機關易於發現真實，以利
    毒品查緝，俾收防制毒品危害之效。被告就本案販賣毒品及
    意圖販賣而持有毒品等部分，於偵查中並未自白，依法自不
    得減刑。　
五、關於毒品危害防制條例第17條第1項之減刑事由： 
（一）毒品危害防制條例第17條第1 項雖然規定：「犯第4 條至
      第 8 條、第10條或第11條之罪，供出毒品來源，因而查
      獲其他正犯或共犯者，減輕或免除其刑。」但其中所謂「
      供出毒品來源，因而查獲」，必以被告所稱供應自己毒品
      之人與嗣後查獲之其他正犯或共犯所犯之罪之間具有關聯
      性，始稱充足。倘被告所犯同上條項所列之罪之犯罪時間
      ，在時序上較早於該正犯或共犯供應毒品之時間，即令該
      正犯或共犯確因被告之供出而被查獲；或其販賣毒品之時
      序雖較晚於該正犯或共犯供應毒品之時間，惟其被查獲之
      案情與被告自己所犯同上條項所列之罪之毒品來源無關者
      ，均仍不符合上開應獲減免其刑規定之要件（最高法院11
      0年度台上字第1473號判決意旨參照）。
（二）經查，被告固於警詢中即供出毒品來源為暱稱「明白嗎」
      之董鵬鴻及綽號為「雷」之林泓屹，（見偵卷第18頁），
      而董鵬鴻涉犯於109年8月17日、109年9月19日販賣第二級
      毒品與被告之部分，業經檢察官提起公訴，復經本院110
      年度訴字第941號判決有罪在案；另林泓屹涉犯於109年8
      月25日販賣第二級毒品與被告之部分，亦經檢察官以109
      年度偵字第20549號、110年度偵字第25786、28063號提起
      公訴，有各該起訴書附卷可憑（見本院卷一第363至379頁
      ），惟本案被告如附表一編號1至2、4至8所示各次販賣第
      二級毒品之時間，顯然早於被告供稱其向董鵬鴻、林泓屹
      購買毒品之時間，是難認嗣後查獲之董鵬鴻、林泓屹所犯
      之罪與被告如附表一編號1至2、4至8所示各罪之間具有關
      聯性，上開各罪即無從依毒品危害防制條例第17條第1項
      規定減輕其刑，祇能就其和警方合作的犯罪後態度，於本
      案量刑時加以斟酌，尚不能逕依上揭規定予以減輕或免除
      其刑。
（三）另就被告如附表一編號9所示販賣第二級毒品與李光庭之
      部分，時間晚於被告向董鵬鴻購買毒品之時，堪認被告該
      次販賣之毒品來源確為董鵬鴻無訛，本院就本案是否因被
      告之供述而查獲毒品來源一節函詢臺灣臺北地方檢察署，
      亦據覆稱：本案有因被告之供述而查獲董鵬鴻、林泓屹等
      人，有臺灣臺北地方檢察署北檢邦荒110 偵28063 字第11
      09089767號函在卷可佐（見本院卷一第133頁），是被告
      就附表一編號9所示販賣毒品及犯罪事實欄一（三）意圖
      販賣而持有第二級毒品部分，均應依毒品危害防制條例第
      17條第1項規定減輕其刑，並就法定刑為有期徒刑、罰金
      刑部分，依法先加後減（無期徒刑部分不得加重）。
六、關於刑法第59條減刑規定部分：
　　又刑法第59條規定犯罪之情狀可憫恕者，得酌量減輕其刑，
    其所謂「犯罪之情狀」，與同法第57條規定科刑應審酌之一
    切情狀，並非有截然不同之領域，於裁判上酌減其刑時，應
    就犯罪之一切情狀，予以全盤考量，審酌其犯罪有無可憫恕
    之事由（即有無特殊之原因與環境，在客觀上足以引起一般
    同情，以及宣告法定低度刑，是否猶嫌過重等等），以為判
    斷。而被告就附表一編號1、2、4、5、7所為，涉犯修正前
    毒品危害防制條例第4條第2項之販賣第二級毒品罪，其法定
    刑為「無期徒刑或7年以上有期徒刑，得併科1,000萬元以下
    罰金」；就附表一編號3所為，涉犯修正前毒品危害防制條
    例第4條第3項之販賣第三級毒品罪，其法定刑為「無期徒刑
    或7年以上有期徒刑，得併科700萬元以下罰金」；就附表一
    編號6、8所為，涉係犯毒品危害防制條例第4條第2項之販賣
    第二級毒品罪，其法定刑為「無期徒刑或10年以上有期徒刑
    ，得併科1,500萬元以下罰金」，不可謂不重，於上開情形
    ，倘依其情狀處以相當之徒刑，即足以懲儆，並可達防衛社
    會之目的者，自非不可依客觀之犯行與主觀之惡性二者加以
    考量其情狀，是否有可憫恕之處，適用刑法第59條之規定酌
    量減輕其刑，期使個案裁判之量刑能斟酌至當，符合比例原
    則。查被告本案所為之販賣第二級、第三級毒品犯行，固助
    長毒品流通，戕害國人健康，誠屬不該，然被告確實有將其
    毒品來源供出，協助檢警追查毒品上游，並經偵查檢察官函
    覆本案有因被告之供述而查獲董鵬鴻、林泓屹等人，業如前
    述。惟因被告稱聯絡紀錄已經遺失（見本院卷一第112頁）
    ，故其就附表一編號1至8所示之販賣毒品犯行未能查獲毒品
    來源，無從依毒品危害防制條例第17條第1項規定而邀減刑
    之寬典，而本案被告雖於偵查中否認犯行，惟於本院審理中
    願坦認犯行，應認被告確有悔悟之心，犯後態度良好。是衡
    其上開犯罪情狀，就其所犯附表一編號1至8所示販賣第二級
    、第三級毒品等罪，如仍量處法定最低刑度略嫌過重，而有
    情輕法重之情，爰均依刑法第59條規定酌減其刑，並就法定
    刑為有期徒刑、罰金刑部分，依法先加後減（無期徒刑部分
    不得加重）。至被告就附表一編號9所示販賣第二級毒品犯
    行及犯罪事實欄一（三）意圖販賣而持有第二級毒品犯行，
    有如前述查獲上手之減刑事由，此部分依法先加後減之處斷
    刑已經大幅降低，並無過苛情事，併此敘明。
七、爰以行為人責任為基礎，審酌被告明知毒品對人體危害之鉅
    ，且足以造成施用者生理成癮性及心理依賴性，導致精神障
    礙與性格異常，甚至造成生命危險，嚴重戕害國人身體健康
    ，竟仍實施前揭販賣、意圖販賣而持有毒品犯行，所為實有
    不該；兼衡被告於偵查中否認犯行，於本院審判中坦承犯行
    之犯後態度，參以被告販賣毒品之數量、金額、次數、意圖
    販賣而持有之數量；暨被告於審理中自陳碩士肄業之智識程
    度，入監前在家裡幫忙之生活狀況等一切情狀，分別量處如
    主文所示之刑。復考量刑法第51條數罪併罰定執行刑之立法
    方式，係採限制加重原則，非以累加方式定應執行刑，如以
    實質累加之方式定應執行刑，則處罰之刑度顯將超過其行為
    之不法內涵，而違反罪責原則，並考量因生命有限，刑罰對
    被告造成之痛苦程度，係隨刑度增加而生加乘效果，而非以
    等比方式增加，是以隨罪數增加遞減其刑罰之方式，當足以
    評價被告行為之不法性之法理（即多數犯罪責任遞減原則）
    ，審酌被告本案所為犯行，犯罪時間間隔非長，犯罪手法相
    同，侵害同種法益等情，就被告所犯各罪酌定如主文所示之
    應執行刑，以資懲儆。
肆、沒收
一、按犯販賣第二級毒品之罪者，其供犯罪所用之物，不問屬於
    犯罪行為人與否，均沒收之，毒品危害防制條例第19條第1 
    項定有明文。扣案如附表二編號4、5、12所示之物，均係被
    告所有，供其犯本案附表一編號1、2所示販賣毒品所用之物
    ；扣案如附表二編號4、5、8所示之物，係被告所有，供其
    犯本案附表一編號3至9所示販賣毒品犯行所用之物，均業據
    被告供陳明確（見本院卷一第112至113頁），均應依毒品危
    害防制條例第19條第1項規定，在其如附表一所示各次販賣
    毒品罪刑項下宣告沒收。
二、查獲之第二級毒品，不問屬於犯罪行為人與否，均沒收銷燬
    之，毒品危害防制條例第18條第1項前段定有明文。扣案如
    附表二編號1所示之物，經送鑑驗結果，檢出甲基安非他命
    成份(推估驗前純質淨重334.14公克)，有內政部警政署刑事
    警察局109年11月20日刑鑑字第10098011725號鑑定書在卷可
    佐（見偵卷第555頁），堪認上開扣案物品確係毒品危害防
    制條例第2條第2項第2款所列管之毒品，屬違禁物無訛，是
    上開扣案物品，不問屬於犯罪行為人與否，應依毒品危害防
    制條例第18條第1項前段規定，於其所犯意圖販賣而持有第
    二級毒品罪刑項下，宣告沒收銷燬之；又用以盛裝上開毒品
    之包裝袋，以現行之鑑驗技術，因與其內殘留之毒品難以完
    全析離，且無完全析離之實益及必要，自應整體視為查獲之
    第二級毒品，一併沒收銷燬。
三、按犯罪所得，屬於犯罪行為人者，沒收之；於全部或一部不
    能沒收或不宜執行沒收時，追徵其價額，刑法第38條之1第1
     項前段、第3項分別定有明文。而參酌本條立法理由略謂：
    「依實務多數見解，基於徹底剝奪犯罪所得，以根絕犯罪誘
    因之意旨，不問成本、利潤，均應沒收」等旨，故犯罪所得
    亦包括成本在內，並於犯罪所得全部或一部不能沒收或不宜
    執行沒收時，以「追徵價額」替代之。本案扣案如附表二編
    號6所示之現金，被告稱係其要幫忙其兄還款之款項，且無
    從確認是否為販賣毒品所得（見本院卷一第113頁），參諸
    被告經搜索扣得附表二編號6所示現金之時間為109年10月13
    日，與被告附表一所示各次販賣毒品之行為相隔均有一段時
    日，是從形式上判斷，已難逕認上開扣案現金與本案販賣毒
    品所得有關，從而，自無從於被告所犯上開各罪名項下，逕
    予諭知沒收。而被告就附表一所示之各次販賣毒品犯行，均
    已取得各次販毒之全數價金，如宣告沒收或追徵，亦無過苛
    調節條款之情形，自應依刑法第38條之1第1項前段規定，於
    被告各次販賣毒品犯行之罪項下分別宣告沒收，且於全部或
    一部不能沒收或不宜執行沒收時，追徵其價額。
四、至於其餘扣案物，均無證據證明與被告本案犯行有關，自均
    無從於本案併予宣告沒收，亦附敘明。
據上論斷，應依刑事訴訟法第299條第1項前段，判決如主文。
本案經檢察官游忠霖提起公訴，檢察官郭昭吟到庭執行職務。
中　　華　　民　　國　　111 　年　　6 　　月　　 2　　日
　　　　　　　　　刑事第四庭    審判長法　官　陳柏宇
　　　　　　　　　                    法  官  曾明阜
　　　　　　　　　                    法  官  許芳瑜
以上正本證明與原本無異。
如不服本判決應於收受送達後20日內向本院提出上訴書狀，並應
敘述具體理由；其未敘述上訴理由者，應於上訴期間屆滿後20日
內向本院補提理由書（均須按他造當事人之人數附繕本）「切勿
逕送上級法院」。因疫情而遲誤不變期間，得向法院聲請回復原
狀。
　　　　                  　　　　　  書記官  呂欣穎
中　　華　　民　　國　　111 　年　　6 　　月　　6 　　日
附錄本案論罪科刑法條全文：
修正前毒品危害防制條例第4條
製造、運輸、販賣第一級毒品者，處死刑或無期徒刑；處無期徒
刑者，得併科新臺幣二千萬元以下罰金。
製造、運輸、販賣第二級毒品者，處無期徒刑或七年以上有期徒
刑，得併科新臺幣一千萬元以下罰金。
製造、運輸、販賣第三級毒品者，處七年以上有期徒刑，得併科
新臺幣七百萬元以下罰金。
製造、運輸、販賣第四級毒品者，處五年以上十二年以下有期徒
刑，得併科新臺幣三百萬元以下罰金。
製造、運輸、販賣專供製造或施用毒品之器具者，處一年以上七
年以下有期徒刑，得併科新臺幣一百萬元以下罰金。
前五項之未遂犯罰之。　　　

毒品危害防制條例第4條
製造、運輸、販賣第一級毒品者，處死刑或無期徒刑；處無期徒
刑者，得併科新臺幣3千萬元以下罰金。
製造、運輸、販賣第二級毒品者，處無期徒刑或10年以上有期徒
刑，得併科新臺幣1千5百萬元以下罰金。
製造、運輸、販賣第三級毒品者，處7年以上有期徒刑，得併科
新臺幣1千萬元以下罰金。
製造、運輸、販賣第四級毒品者，處5年以上12年以下有期徒刑
，得併科新臺幣5百萬元以下罰金。
製造、運輸、販賣專供製造或施用毒品之器具者，處1年以上7年
以下有期徒刑，得併科新臺幣1百50萬元以下罰金。
前五項之未遂犯罰之。

毒品危害防制條例第5條
意圖販賣而持有第一級毒品者，處無期徒刑或10年以上有期徒刑
，得併科新臺幣7百萬元以下罰金。
意圖販賣而持有第二級毒品者，處5年以上有期徒刑，得併科新
臺幣5百萬元以下罰金。
意圖販賣而持有第三級毒品者，處3年以上10年以下有期徒刑，
得併科新臺幣3百萬元以下罰金。
意圖販賣而持有第四級毒品或專供製造、施用毒品之器具者，處
1年以上7年以下有期徒刑，得併科新臺幣1百萬元以下罰金。

附表一：
編號 交易對象 交易時間及地點 毒品種類、數量及交易金額 證據名稱及出處 主文 1 楊睿軒 時間： 109年4月28日夜間10時許 地點： 黃冠豪當時在臺北市○○區○○○路0段000巷00號3樓之1租屋處。 甲基安非他命約17.5公克  交易金額： 2萬9,000元 1、被告黃冠豪於本院準備程序及審理時之供述（本院卷一第111頁；本院卷二第30頁） 2、證人楊睿軒於警詢、偵查中之證述（見109偵27862卷第113至114頁、第129頁、第292至293頁） 3、證人楊睿軒指認犯罪嫌疑人紀錄表（見109偵27862卷第123至124頁） 4、門號0000000000號行動電話通訊監察譯文（見109偵27862卷第61至66頁） 5、被告黃冠豪iPad玫瑰金內與證人楊睿軒手機簡訊通信紀錄翻拍照片11張（見109偵27862卷第67至72頁） 黃冠豪販賣第二級毒品，累犯，處有期徒刑肆年捌月。 扣案如附表二編號4、5、12所示之物均沒收；未扣案之販賣所得新臺幣貳萬玖仟元沒收，於全部或一部不能沒收或不宜執行沒收時，追徵其價額。 2  時間： 109年5月5日夜間8時許 地點： 黃冠豪當時在臺北市○○區○○○路0段000巷00號3樓之1租屋處。 甲基安非他命約17.5公克 交易金額： 3萬元 1、被告黃冠豪於本院準備程序及審理時之供述（本院卷一第111頁；本院卷二第30頁） 2、證人楊睿軒於警詢、偵查中之證述（見109偵27862卷第113至114頁、第129頁、第292至293頁） 3、證人楊睿軒指認犯罪嫌疑人紀錄表（見109偵27862卷第123至124頁） 黃冠豪販賣第二級毒品，累犯，處有期徒刑肆年捌月。 扣案如附表二編號4、5、12所示之物均沒收；未扣案之販賣所得新臺幣參萬元沒收，於全部或一部不能沒收或不宜執行沒收時，追徵其價額。 3 袁献睿 時間： 109年3月21日傍晚6時30分許 地點： 黃冠豪當時在臺北市○○區○○○路0段000巷00號3樓之1租屋處。 橘色搖頭丸10顆（總淨重4.18公克） 交易金額： 3,000元 1、被告黃冠豪於本院準備程序及審理時之供述（本院卷一第111頁；本院卷二第30頁） 2、證人袁献睿於警詢、偵查中之證述（見109偵27862卷第355頁） 3、證人袁献睿與被告間LINE對話紀錄（見109偵27862卷第577頁） 4、臺北市政府警察局南港分局110.02.04查獲證人袁献睿扣押筆錄暨扣押清單（見109偵27862卷第591至595頁） 5、臺北市政府警察局110年北市鑑毒字第31號鑑定書（見109偵27862卷第623頁） 黃冠豪販賣第三級毒品，累犯，處有期徒刑肆年。 扣案如附表二編號4、5、8所示之物均沒收；未扣案之販賣所得新臺幣參仟元沒收，於全部或一部不能沒收或不宜執行沒收時，追徵其價額。 4  時間： 109年4月28日下午4時40分許 地點： 黃冠豪當時在臺北市○○區○○○路0段000巷00號3樓之1租屋處。 甲基安非他命約2公克 交易金額： 5,000元 1、被告黃冠豪於本院準備程序及審理時之供述（本院卷一第111頁；本院卷二第30頁） 2、證人袁献睿於警詢、偵查中之證述（見109偵27862卷第355頁） 3、證人袁献睿與被告間LINE對話紀錄（見109偵27862卷第580至581頁） 4、臺北市政府警察局南港分局110.02.04查獲證人袁献睿扣押筆錄暨扣押清單（見109偵27862卷第591至595頁） 5、交通部民用航空局航空醫務中心110年2月4日航藥鑑字第0000000號毒品鑑定書（見109偵27862卷第627頁） 黃冠豪販賣第二級毒品，累犯，處有期徒刑肆年參月。 扣案如附表二編號4、5、8所示之物均沒收；未扣案之販賣所得新臺幣伍仟元沒收，於全部或一部不能沒收或不宜執行沒收時，追徵其價額。 5  時間： 109年6月9日夜間10時10分許 地點： 黃冠豪當時在臺北市○○區○○○路0段000巷00號5樓之3居所。 甲基安非他命約2公克 交易金額： 5,000元 1、被告黃冠豪於本院準備程序及審理時之供述（本院卷一第111頁；本院卷二第30頁） 2、證人袁献睿於警詢、偵查中之證述（見109偵27862卷第355至356頁） 3、證人袁献睿與被告間LINE對話紀錄（見109偵27862卷第584至585頁） 4、臺北市政府警察局南港分局110.02.04查獲證人袁献睿扣押筆錄暨扣押清單（見109偵27862卷第591至595頁） 5、交通部民用航空局航空醫務中心110年2月4日航藥鑑字第0000000號毒品鑑定書（見109偵27862卷第627頁） 黃冠豪販賣第二級毒品，累犯，處有期徒刑肆年參月。 扣案如附表二編號4、5、8所示之物均沒收；未扣案之販賣所得新臺幣伍仟元沒收，於全部或一部不能沒收或不宜執行沒收時，追徵其價額。 6  時間： 109年8月14日夜間9時50分許 地點： 黃冠豪當時在臺北市○○區○○○路0段000巷00號5樓之3居所。 甲基安非他命約1公克 交易金額： 2,500元 1、被告黃冠豪於本院準備程序及審理時之供述（本院卷一第111頁；本院卷二第30頁） 2、證人袁献睿於警詢、偵查中之證述（見109偵27862卷第356頁） 3、證人袁献睿與被告間LINE對話紀錄（見109偵27862卷第586至587頁） 4、臺北市政府警察局南港分局110.02.04查獲證人袁献睿扣押筆錄暨扣押清單（見109偵27862卷第591至595頁） 5、交通部民用航空局航空醫務中心110年2月4日航藥鑑字第0000000號毒品鑑定書（見109偵27862卷第627頁） 黃冠豪販賣第二級毒品，累犯，處有期徒刑陸年。 扣案如附表二編號4、5、8所示之物均沒收；未扣案之販賣所得新臺幣貳仟伍佰元沒收，於全部或一部不能沒收或不宜執行沒收時，追徵其價額。 7 羅斯俊 時間： 109年7月12日下午5時40分許 地點： 臺北捷運江子翠站附近某處路邊 甲基安非他命約2包（重量不詳） 交易金額： 5,000元 1、被告黃冠豪於本院準備程序及審理時之供述（本院卷一第111頁；本院卷二第30頁） 2、證人羅斯俊於警詢、偵查中之證述（見109偵27862卷第373至374頁、第427頁） 3、證人羅斯俊指認犯罪嫌疑人紀錄表（見109偵27862卷第379至382頁） 4、證人羅斯俊與被告間LINE對話紀錄（見109偵27862卷第363頁）  黃冠豪販賣第二級毒品，累犯，處有期徒刑肆年參月。 扣案如附表二編號4、5、8所示之物均沒收；未扣案之販賣所得新臺幣伍仟元沒收，於全部或一部不能沒收或不宜執行沒收時，追徵其價額。 8 李光庭 時間： 109年7月29日夜間10時許 地點： 黃冠豪當時在臺北市○○區○○○路0段000巷00號5樓之3居所。 甲基安非他命（重量不詳） 交易金額： 3,500元 1、被告黃冠豪於本院準備程序及審理時之供述（本院卷一第355頁；本院卷二第30頁） 2、證人李光庭於警詢、偵查中之證述（見109偵27862卷第473至475頁、第477至478頁、第502頁） 3、證人李光庭指認犯罪嫌疑人紀錄表（見109偵27862卷第485至489頁） 4、證人李光庭與被告間LINE對話紀錄（見109偵27862卷第465至466頁） 黃冠豪販賣第二級毒品，累犯，處有期徒刑陸年貳月。 扣案如附表二編號4、5、8所示之物均沒收；未扣案之販賣所得新臺幣參仟伍佰元沒收，於全部或一部不能沒收或不宜執行沒收時，追徵其價額。 9  時間： 109年8月26日上午9時許 地點： 黃冠豪當時在臺北市○○區○○○路0段000巷00號5樓之3居所。 甲基安非他命（重量不詳） 交易金額： 3,000元 1、被告黃冠豪於本院準備程序及審理時之供述（本院卷一第355頁；本院卷二第30頁） 2、證人李光庭於警詢、偵查中之證述（見109偵27862卷第473至475頁、第478頁、第502至503頁） 3、證人李光庭指認犯罪嫌疑人紀錄表（見109偵27862卷第485至489頁） 4、證人李光庭與被告間LINE對話紀錄（見109偵27862卷第466至467頁） 黃冠豪販賣第二級毒品，累犯，處有期徒刑參年捌月。 扣案如附表二編號4、5、8所示之物均沒收；未扣案之販賣所得新臺幣參仟元沒收，於全部或一部不能沒收或不宜執行沒收時，追徵其價額。 


附表二 扣案物
編號 扣案物名稱 備註 1 甲基安非他命43包 內政部刑事警察局109年11月20日刑鑑字第10098011725號鑑定書（見109偵27862號卷第555頁） 總毛重：368.54公克 總淨重：340.96公克 總純質淨重：334.14公克 檢驗結果：甲基安非他命 2 水車7組 交通部民用航空局航空醫務中心110年10月29日航藥鑑字第0000000號毒品鑑定書（見北檢109偵字第27862號卷第323頁） 檢驗結果：甲基安非他命 3 點鈔機1臺  4 電子磅秤2臺  5 分裝杓管1支  6 現金新臺幣40萬4,000元  7 分裝袋1盒  8 行動電話iPhone 11 Pro（黑）1支 （門號：0000000000） IMEI：0000000000000 密碼：000000 含SIM卡1張 9 行動電話Samsung Galaxy A51（白）1支（門號：0000000000） IMEI：000000000000000 密碼：0000 含SIM卡2張 10 行動電話iPhone 11（白）1支 （門號：0000000000） IMEI：00000000000000 密碼：000000 含SIM卡1張 11 平板電腦（灰色）iPad Pro 1臺 IMEI：0000000000000 密碼：000000 含網路SIM卡1張 12 平板電腦（玫瑰金）iPad mini 4 1臺 序號：DLXR37M6GHK（不含卡）